Tms_X/Dictionaries/Italian.aff
flag *I:        # iii coniugazione senza -isc-

# present  -  indicativo presente

       i r e      >  -ire, o          # io servo
       i r e      >  -ire, i          # tu servi
       i r e      >  -ire, e          # egli serve
       i r e      >  -ire, iamo       # noi serviamo
       i r e      >  -ire, ite        # voi servite
       i r e      >  -ire, ono        # essi servono

# imperfetto
       i r e      >  -ire, ivo        # io servivo
       i r e      >  -ire, ivi        # tu servivi
       i r e      >  -ire, iva        # egli serviva
       i r e      >  -ire, ivamo      # noi servivamo
       i r e      >  -ire, ivate      # voi servivate
       i r e      >  -ire, ivano      # essi servivano

# passato remoto
       i r e      >  -ire, ii         # io servii
       i r e      >  -ire, isti       # io servisti
       i r e      >  -ire, ì          # egli servì
       i r e      >  -ire, immo       # noi servimmo
       i r e      >  -ire, iste       # voi serviste
       i r e      >  -ire, irono      # essi servirono

# futuro
        i r e      >  -ire, irò        # io servirò
        i r e      >  -ire, irai       # tu servirai
        i r e      >  -ire, irà        # egli servirà
        i r e      >  -ire, iremo      # noi serviremo
        i r e      >  -ire, irete      # voi servirete
        i r e      >  -ire, iranno     # essi serviranno

# participio presente
       i r e      >  -ire, ente       # servente

# participio passato
       i r e      >  -ire, ito        # servito
       i r e      >  -ire, iti        # serviti
       i r e      >  -ire, ita        # servita
                                      # servite = voi servite
# gerundio
       i r e      >  -ire, endo       # servendo
 
# congiuntivo presente
        i r e     >  -ire, a          # che io serva
                                      # che tu serva
                                      # che egli serva
        i r e     >  -ire, iamo       # che noi serviamo
        i r e     >  -ire, iate       # che voi serviate
        i r e     >  -ire, ano        # che essi servano

# congiuntivo passato
       i r e      >  -ire, issi       # che io servissi
                                      # che tu servissi
       i r e      >  -ire, isse       # che egli servisse
       i r e      >  -ire, issimo     # che noi servissimo
                                      # che voi serviste = passato remoto
       i r e      >  -ire, issero     # che essi servissero

# condizionale presente
        i r e      >  -ire, irei       # io servirei
        i r e      >  -ire, iresti     # tu serviresti
        i r e      >  -ire, irebbe     # gli servirebbe
        i r e      >  -ire, iremmo     # noi serviremmo
        i r e      >  -ire, ireste     # voi servireste
        i r e      >  -ire, irebbero   # essi servirebbero

########################################################################
#
#   verbi regolari della iii coniugazione con -isc-
#
flag *U:  # verbi regolari della iii coniugazione con -isc-
          # obbedire --> obedisco (precedente flag o ver palama')

        # present -   indicativo presente

       i r e      >  -ire, isco       # io capisco
       i r e      >  -ire, isci       # tu capisci
       i r e      >  -ire, isce       # egli capisce
       i r e      >  -ire, iamo       # noi capiamo
       i r e      >  -ire, ite        # voi capite
       i r e      >  -ire, iscono     # essi capiscono

# imperfetto
       i r e      >  -ire, ivo        # io capivo
       i r e      >  -ire, ivi        # tu capivi
       i r e      >  -ire, iva        # egli capiva
       i r e      >  -ire, ivamo      # noi capivamo
       i r e      >  -ire, ivate      # voi capivate
       i r e      >  -ire, ivano      # essi capivano

# passato remoto
       i r e      >  -ire, ii         # io capii
       i r e      >  -ire, isti       # io capisti
       i r e      >  -ire, ì          # egli capì
       i r e      >  -ire, immo       # noi capimmo
       i r e      >  -ire, iste       # voi capiste
       i r e      >  -ire, irono      # essi capirono

# futuro semplice
        i r e      >  -ire, irò        # io capirò
        i r e      >  -ire, irai       # tu capirai
        i r e      >  -ire, irà        # egli capirà
        i r e      >  -ire, iremo      # noi capiremo
        i r e      >  -ire, irete      # voi capirete
        i r e      >  -ire, iranno     # essi capiranno

# participio presente
       i r e      >  -ire, ente       # capente

# participio passato
       i r e      >  -ire, ito        # capito
       i r e      >  -ire, iti        # capiti
       i r e      >  -ire, ita        # capita
                                      # capite = voi capite
# gerundio
       i r e      >  -ire, endo       # capendo


# congiuntivo presente
       i r e     >  -ire, isca        # che io capisca
                                      # che tu capisca
                                      # che egli capisca
       i r e     >  -ire, iamo        # che noi capiamo
       i r e     >  -ire, iate        # che voi capiate
       i r e     >  -ire, iscano      # che essi capiscano

# congiuntivo passato
       i r e      >  -ire, issi       # che io capissi
                                      # che tu capissi
       i r e      >  -ire, isse       # che egli capisse
       i r e      >  -ire, issimo     # che noi capissimo
                                      # che voi capiste = passato remoto
       i r e      >  -ire, issero     # che essi capissero

# condizionale presente
        i r e      >  -ire, irei       # io capirei
        i r e      >  -ire, iresti     # tu capiresti
        i r e      >  -ire, irebbe     # gli capirebbe
        i r e      >  -ire, iremmo     # noi capiremmo
        i r e      >  -ire, ireste     # voi capireste
        i r e      >  -ire, irebbero   # essi capirebbero

# fine iii coniugazion con -isc-

################# Riflessivo
flag *F:   #   Riflessivo
# vincere    vincer si
# mangiare   mangiar si
# imbrutire  imbrutir si
        # infinito presente
        r e     >       -e,si   # lavare -> lavarsi
        r e     >       -e,mi   # lavare -> lavarmi
        r e     >       -e,ti   # lavare -> lavarti
        r e     >       -e,ci   # lavare -> lavarci
        r e     >       -e,le   # lavare -> lavarle
        r e     >       -e,gli   # lavare -> lavargli
        # participio presente
        r e     >       -re,ntesi   # lavare -> lavantesi
        r e     >       -re,ntisi   # lavare -> lavantisi
        # participio passato
        r e     >       -re,tosi   # lavare -> lavatosi
        r e     >       -re,tomi   # lavare -> lavatomi
        r e     >       -re,toti   # lavare -> lavatoti
        r e     >       -re,tici   # lavare -> lavatici
        r e     >       -re,tivi   # lavare -> lavativi
        r e     >       -re,tisi   # lavare -> lavatisi
        # gerundio presente
        r e     >       -re,ndosi       # lavare -> lavandosi
        r e     >       -re,ndomi       # lavare -> lavandomi
        r e     >       -re,ndoti       # lavare -> lavandoti
        r e     >       -re,ndoci       # lavare -> lavandoci
        r e     >       -re,ndovi       # lavare -> lavandovi
        r e     >       -re,ndolo       # lavare -> lavandolo
        r e     >       -re,ndola       # lavare -> lavandola
        r e     >       -re,ndole       # lavare -> lavandole
        r e     >       -re,ndoli       # lavare -> lavandoli
flag *P:   #   pronominale ?? ATTENZIONE 
# Non tutti i verbi riflessivi sembrano accettare questo flag 
# e alcuni verbi  NON riflessivi lo accettano 
#   es "accattare"   > accattarla
#   categorrizzare > categorrizzarli

        r e     >       -e,la         # lavare -> lavarla
        r e     >       -e,lo         # lavare -> lavarlo
        r e     >       -e,le         # lavare -> lavarle
        r e     >       -e,li         # lavare -> lavarli
        r e     >       -e,vi         # lavare -> lavarvi
        r e     >       -e,ti         # lavare -> lavarti
        r e     >       -e,ci         # lavare -> lavarci
#        r e     >       -e,si   # lavare -> lavarsi
#        r e     >       -e,mi   # lavare -> lavarmi
        r e     >       -e,gli   # lavare -> lavargli


# Avverbi derivati +mente
# La forma grammaticale da cui nasce e' l'aggettivo, cui si aggiunge
# il suffisso +mente
flag *V:
        o       >       -o,amente       # pazzo -> pazzamente
        a       >       mente        # pazza -> pazzamente
# se le ultime due lettere sono delle "re" o "le" si ha l'apocope
# della vocale finale: amorevole -> amorevolmente
        r e     >       -e,mente
        l e     >       -e,mente
# else aggiunge mente o aggiunge +issimamente
        e       >       mente
        e       >       -e,issimamente


# Superlativo assoluto in +issimo
# indica il grado massimo di intensita' di una qualita' o di un
# concetto, senza cistituire paragoni con altre grandezze.
# si esprome con il suffisso +issimo, aggiunto all'aggettivo di grado
# positivo: nuovo -> nuovissim[aeio]
#           brillante -> brillantissim[aeio]
flag *O:
     [^C]O        > -O,   ISSIMO      #  carissimo
     [^C]O        > -O,   ISSIMA      #  carissima
     [^C]O        > -O,   ISSIMI      #  carissimi
     [^C]O        > -O,   ISSIME      #  carissime
       C O        > -O,   HISSIMO     #        biechissimo
       C O        > -O,   HISSIMA     #        biechissima
       C O        > -O,   HISSIMI     #        biechissimi
       C O        > -O,   HISSIME     #        biechissime


# Superlativo assoluto in +errimo
flag *N:
        r e     >       -e,errimo       # acre -> acerrimo, salubre -> saluberrimo
# Superlativo assoluto in +entissimo
flag *M:
        c o     >       -o,entissimo
        l o     >       -o,entissimo

# Tavola dei prefissi, per ora si considerano l'elisione
# degli articoli, delle preposizioni e delle preposizioni
# articolate, i ri- e pre-.
prefixes

flag *R:
	.	>	ri      # vedere -> rivedere
                                # vendere -> rivendere
                                # usare -> riusare
                                # dire -> ridire
                                # partire -> ripartire

flag *W:
        .       >       pre     # vedere -> prevedere
                                # venire -> prevenire
                                # scrivere -> prescivere
                                # dire -> predire

flag L:    # plurali femminile
      [aeiou] . a "$"   >    l'   #
      [aeiou] . a "$"   >    un'   #
      [aeiou] . a "$"   >    d'
      [aeiou] . a "$"   >    all'
      [aeiou] . a "$"   >   dall'
      [aeiou] . a "$"   >   dell'
      [aeiou] . a "$"   >   nell'
      [aeiou] . a "$"   >   sull'

flag *H:
    [aeiou]             >       l'            # elisione dell'articolo
    [aeiou]             >       dell'         # sostantivi e aggettivi
    [aeiou]             >       dall'
    [aeiou]             >       all'
    [aeiou]             >       sull'
    [aeiou]             >       nell'
    [aeiou]             >       d'

flag Q:    # plurali femminile da a in I
      [aeiou]         >   l'   #
      [aeiou]         >   un'   #

flag *G:    # plurali maschile
      [aeiou]         >   gl'   #

flag *X:    # l'ultima risorsa per l'
      [aeiou]         >   l'   #

flag *Y:    # l'ultima risorsa d'
      [aeiou]         >   d'   #

flag *Z:    # l'ultima risorsa un'
      [aeiou]         >   l'   #
